Yasmin Adriana Orjuela Sanchez

Correo electrónico: <u>yasminadrianasanchez@gmail.com</u> – Celular: (57) 302 5255128

LinkedIn | GitHub

Bogotá, Colombia. Buscando opciones remotas.

Perfil profesional

Ingeniera Multimedia, desarrolladora fullstack con competencias para la creación y desarrollo de sitios web aplicando tecnologías como HTML, CSS JavaScript, Node.js, React, Express, MySQL y MongoDB. Desde las cuales construyo soluciones tecnológicas óptimas, seguras y escalables, además de brindar experiencias de valor a los usuarios. Caracterizada por el aprendizaje continuo, generación de soluciones creativas, trabajo en equipo y adaptabilidad a entornos multiculturales.

Habilidades técnicas

- Habilidades Front-End: HTML, CSS, JavaScript, Figma, React.
 Habilidades Back-End: Node JS, Express, MySQL, MongoDB.
- **3D**: modelado, escultura, rigging, texturizado.

• Videojuegos: C#, Unity.

Educación

2021 - Actualidad Desarrollo Web Full Stack

Digital House

2016 - En proceso de grado Ingeniería Multimedia

UNAD

Experiencia

Nov 2019 - Actualidad Digital House - Protalento

Desarrollador Full Stack

Desarrollo de sitio web enfocado a la comercialización de productos de colección Funko, utilizando tecnologías como HTML, CSS, Javascript, Node.js,React, Express y MySQL, además aplicar metodologías ágiles como scrum. Logrando crear experiencia de usuario en la cual los usuarios pueden enfocar su búsqueda según la categoría que deseen.

Dic 2018 - Jun 2019 Nexa Bpo

Asesor servicio al cliente

Gestión de quejas de usuarios, ofreciendo soporte técnico acerca del proceso de liquidar planillas de seguridad social a trabajadores independientes. Logrando orientar al usuario en dudas acerca de la normatividad para aportes al SGSSS.

Sep 2017 - Mayo 2018 Millenium Bpo

Asesor servicio al cliente

Orientación de usuarios de Virrey Solis IPS, consultando, asignando y cancelando citas médicas. Además de brindar indicaciones para la preparación de laboratorios médicos. Logrando ofrecer un servicio médico a los usuarios

Información adicional

Idiomas: Español (Nativo), Inglés (Nivel B1)

Hobbies: Realizar esculturas y modelos 3D adecuados para videojuegos.

Otros cursos Habilidades para la empleabilidad - Protalento (2021-2022)